【裁判字號】    97,訴,949
【裁判日期】    970731
【裁判案由】    毒品危害防制條例
【裁判全文】
臺灣基隆地方法院刑事判決               97年度訴字第949號
公  訴  人  臺灣基隆地方法院檢察署檢察官
被      告  乙○○
                    （另案於臺灣新竹監獄執行）
上列被告因毒品危害防制條例案件，經檢察官提起公訴（97年度
毒偵字第1356號），被告於準備程序進行中，就被訴事實為有罪
之陳述，經本院合議庭裁定由受命法官獨任進行簡式審判程序，
判決如下：
    主  文
乙○○施用第一級毒品，累犯，處有期徒刑柒月。
    事  實
一、乙○○有下列前案紀錄（構成累犯），及施用毒品執行觀察
    、勒戒、強制戒治之紀錄：
  (一)前因施用毒品案件，二度送觀察、勒戒後，均認無繼續施用
    毒品之傾向，先後於民國87年6 月23日、88年4 月17日執行
    完畢釋放出所，並由臺灣基隆地方法院檢察署檢察官分別於
    87年6 月20日、88年4 月14日，以87年度偵字第1725號、88
    年度偵字第2093號為不起訴處分確定。
  (二)又因施用毒品案件，經裁定令入戒治處所施以強制戒治（92
    年8 月11日停止戒治出所，嗣經裁定撤銷停止戒治，本應執
    行殘餘戒治期間，因毒品危害防制條例於93年1 月9 日修正
    施行，而終結戒治）並經檢察官提起公訴，由本院以91年度
    訴字第494 號判決判處有期徒刑8 月確定。
  (三)另因於停止戒治期間之92年9 月間起，至上開強制戒治執行
    完畢後之93年3 月4 日間之施用毒品案件，則經本院以93年
    度訴字第198 號判決判處有期徒刑8 月確定（下稱甲案）。
    與上述(二)所示案件接續執行，於94年6 月18日縮短刑期出監
    （甲案斯時尚未執行完畢，理由如後述）。
  (四)復因施用毒品案件，經本院裁定送觀察、勒戒，認有繼續施
    用毒品之傾向，改送強制戒治，因無繼續強制戒治之必要，
    於95年11月13日釋放，並由臺灣基隆地方法院檢察署檢察官
    以95年度戒毒偵字第42號為不起訴處分確定。
  (五)其後又因偽造文書等案件，經臺灣臺北地方法院於以95年度
    訴字第1484號判決判處有期徒刑8 月確定（下稱乙案），並
    與上述甲案所判處之徒刑，經臺灣臺北地方法院以96年度聲
    減字第1666號裁定各減為有期徒刑4 月，並定應執行有期徒
    刑7 月確定，惟因甲案業已執行有期徒刑8 月完畢，已逾上
    述應執行刑，而無庸再予執行，臺灣臺北地方法院檢察署檢
    察官乃於96年9 月7 日將兩案予以簽結，而執行完畢。
二、乙○○不思戒除毒癮，復基於施用第一級毒品海洛因之犯意
    ，於97年3 月10日晚上某時，在其基隆市○○區○○街20巷
    1 之2 號住處內，將第一級毒品海洛因置入注射針筒內，摻
    水混合注射右手肘內側皮膚靜脈血管處之方式，非法施用第
    一級毒品海洛因1 次。嗣因其為列管之毒品人口，而於97年
    3 月12日18時16分前往警局接受採尿送驗，結果呈鴉片類陽
    性反應，始悉上情。
三、案經基隆市警察局第四分局報告臺灣基隆地方法院檢察署檢
    察官偵查起訴。
    理  由
一、本件被告所犯者非為死刑、無期徒刑、最輕本刑為3 年以上
    有期徒刑之罪或高等法院管轄第一審案件，其於準備程序進
    行中，先就被訴事實為有罪之陳述，經告知其簡式審判程序
    之旨，並聽取公訴人及被告之意見後，本院依刑事訴訟法第
    273 條之1 第1 項之規定，裁定由受命法官獨任進行簡式審
    判程序，且依同法第273 條之2 規定，簡式審判程序之證據
    調查，不受第159 條第1 項、第161 條之2 、第161 條之3
    、第163 條之1 及第164 條至第170 條規定之限制，合先敘
    明。
二、上開事實，業據被告於本院準備程序及審理時坦承在卷，而
    被告為警查獲所採集之尿液經送驗結果，呈嗎啡之陽性反應
    ，此有臺灣檢驗科技股份有限公司濫用藥物尿液檢驗報告1
    份附卷可稽。又其前因施用毒品案件，經本院裁定送觀察、
    勒戒，認有繼續施用毒品之傾向，改送強制戒治，因無繼續
    強制戒治之必要，於95年11月13日釋放，並由臺灣基隆地方
    法院檢察署檢察官以95年度戒毒偵字第42號為不起訴處分確
    定等情，亦有臺灣高等法院被告前案紀錄表附卷足佐。綜上
    所陳，被告於前次強制戒治於95年11月13日執行完畢，5 年
    內再犯本案施用第一級毒品海洛因，罪證明確，犯行洵堪認
    定，自應依法論科。
三、論罪科刑部分：
  (一)查海洛因係毒品危害防制條例第2 條第2 項第1 款所定之第
    一級毒品，核被告所為係犯毒品危害防制條例第10條第1 項
    之施用第一級毒品罪。被告持有第一級毒品海洛因之低度行
    為，應為施用第一級之高度行為所吸收，不另論罪。
  (二)有事實欄一、所載之前案紀錄暨科刑執行情形，有臺灣高等
    法院被告前案紀錄表在卷可稽，其於受一、(五)所示有期徒刑
    之執行完畢後，5 年內故意再犯有期徒刑以上之本罪，為累
    犯，應依刑法第47條第1 項之規定加重其刑。
  (三)爰審酌被告犯罪之動機、曾有施用毒品之前科仍不知戒除，
    惟犯罪後坦承犯行，且所犯之施用毒品犯行乃戕害自己身心
    健康，並未危及他人等一切情狀，量處如主文所示之刑。
據上論斷，應依刑事訴訟法第273 條之1 第1 項、第299 條第1
項前段，毒品危害防制條例第10條第1 項、第23條第2 項，刑法
第11條前段、第47條第1 項，判決如主文。
本案經檢察官甲○○到庭執行職務。
中    華    民    國    97    年    7     月    31    日
                  刑事第三庭法  官  黃永定
以上正本證明與原本無異。
如不服本判決應於收受本判決後10日內向本院提出上訴書狀，其
未敘述上訴理由者，並得於提起上訴後10日內向本院補提理由書
狀（均須按他造當事人之人數附繕本）「切勿逕送上級法院」。
中    華    民    國    97    年    7     月    31    日
                            書記官  劉珍珍
附錄論罪法條：
毒品危害防制條例第10條
I施用第一級毒品者，處 6 月以上 5 年以下有期徒刑。
II施用第二級毒品者，處 3 年以下有期徒刑。


司法院資訊處製作；財團法人民間司法改革基金會備份。
